臺灣高雄地方法院刑事判決　　　　　　　94年度易字第1190號
公　訴　人　臺灣高雄地方法院檢察署檢察官
被　　　告　庚○○
上列被告因竊盜案件，經檢察官提起公訴（94年度偵字第8389號）
，本院判決如下：
    主  文
庚○○無罪。
    理  由
一、公訴意旨略以：庚○○意圖為自己不法之所有，於民國92年
    4 月25日下午3 時30分許，毀壞戊○○位於高雄市○○區○○里○○路131 巷5 號之住處門鎖後，進入屋內竊取IBM 筆
    記型手提電腦1 部（型號2658－62T 、主機序號AA－GCLC8
    、顯示器序號0000E2607B83號），得手後交予不知情之丙○○使用，嗣因該部手提電腦故障，丙○○乃交由不知情之沈
    盈助持之至高雄縣大寮鄉○○路415 號，由闕培聲所經營之
    展鴻科技家電行維修，經戊○○前往IBM 電腦高雄服務中心
    查詢，始知前開手提電腦下落，經報警後循線查知上情。因
    認被告涉有刑法第321 條第1 項第2 款之加重竊盜罪嫌等語
    。
二、本件公訴意旨認被告庚○○涉犯加重竊盜罪嫌，無非以：被
    告辯稱上開手提電腦係經朋友介紹購買等情，經查無被告所
    稱發音為「周正元」或「周正源」、「常偉成」或「常偉博
    」之友人存在，而認被告犯行不足採信，為其論罪依據。訊
    之被告於本院審理中仍堅決否認上開犯行，辯稱：伊於兩年
    半以前經由友人乙○○之介紹，在高雄市區內某汽車旅館向
    丁○○及甲○○購入前開手提電腦1 部，而非伊侵入被害人
    戊○○住處所竊得等語。
三、按犯罪事實應依證據認定之，無證據不得推定其犯罪事實，
    不能證明被告犯罪者，應諭知無罪之判決，刑事訴訟法第15
    4 條、第301 分別定有明文。又按被告犯罪事實所憑之證據
    ，雖不以直接證據為限，間接證據亦包括在內，然無論直接
    證據或間接證據，其為訴訟上之證明，須於通常一般之人均
    不致有所懷疑，而得確信其為真實之程度者，始得據為有罪
    之認定，倘其證明尚未達到此一程度，而有合理之懷疑存在
    而無從使事實審法院得有罪之確信時，即應由法院為諭知被
    告無罪之判決，有最高法院76年台上字第4986號判例可資參
    照。
四、經查：
  (一)被害人戊○○位在高雄市○○區○○里○○路131 巷5 號之
    住處，於92年4 月25日固遭不詳姓名之人撬毀住處大門，並
    竊取IBM 筆記型手提電腦1 部（型號2658-62T、主機序號AA
    －GCLC8 、顯示器序號0000E2607B83號）之事實，業據證人
    戊○○證述在卷，並證稱：其住處遭竊時僅兒子（即己○○
    ）在家等語（見本院卷第57頁），惟己○○無法確認被告是
    否即案發之際，進入屋入行竊之人之事實，亦經己○○證稱
    ：據鄰居稱小偷的頭髮挑染成金黃色，身形一般，小偷進入
    屋內行竊時，伊人在二樓，伊看到小偷時小偷已經出門了，
    伊僅看見小偷的背影，但伊不能確認被告的背影是否與小偷
    的背影相似等語（見本院卷第59頁），是被害人戊○○及其
    子己○○既均無法確認被告即為本件案發當日入內行竊之人
    ，則被告前開辯解即屬有據。
  (二)又被告於92年4 月間將IBM 筆記型手提電腦1 部（型號2658
    －62T 、主機序號AA－GCLC8 、顯示器序號0000E2607B83號
    ），交予友人丙○○使用之事實，業據證人丙○○證述在卷
    （見警卷第16至18頁），而丙○○於93年5 月間將上開電腦
    交由沈盈助轉送至展鴻科技家電行維修之事實，亦據證人沈
    盈助、闕培聲證述在卷（見警卷第14頁、第12頁）。又丁○○（另因竊盜案現於臺灣屏東監獄服刑）曾於92年8 月15日
    為警逮捕之前，經由乙○○之介紹，在高雄市區某汽車旅館
    ，出售1 部筆記型手提電腦予被告之事實，亦證證人乙○○
    、丁○○證述在卷（見本院卷第60頁、第77頁），證人丁○○復證稱：「…我認識乙○○，被告可能透過乙○○向我買
    電腦，…本案的東西（指前開手提電腦）是我與甲○○共同
    竊盜後銷贓賣給被告的，…我對被告有點印象，…我就住在
    左營區大八飯店附近，我偷過的地方大約是三民區、左營區
    ○○○路我曾經去偷過，有時與甲○○去，有時甲○○自己
    去。我所涉犯的竊盜案有5 、6 件，我也曾幫甲○○銷贓，
    …我都是在汽車旅館內銷贓的，被告說的那些人（指乙○○
    、任培傑）我都認識，只是名字被告說的不太準」、「我們
    都是侵入住宅竊盜，也偷過電腦」、「（問：有無透過乙○○銷贓？）有過。我與乙○○都有吸毒，我常去他家，本案
    可能是透過乙○○找到被告，才把東西賣給他，…我們當時
    有偷過IBM 及華碩的電腦…」等語（見本院卷第75頁、第77
    頁、第78頁、第80頁）。另證人甲○○雖證稱：伊是認識乙○○，亦曾偷竊電腦，但因時間日久，伊所偷過的東西太多
    ，伊已忘了曾否將偷來的電腦賣給被告云云（見本院卷第10
    0 頁），惟扣案之手提電腦既係被告購自他人，自難認被告
    有何行竊前開手提電腦之犯行。是以被告辯稱前開手提電腦
    係伊購自他人，並非行竊而來等語，應屬可信。
  (三)綜上，本件既有合理之懷疑存在而無從使本院形成被告有罪
    之心證，依「罪證有疑，利於被告」之證據法則，自應為有
    利於被告之認定，此外，復查無其他積極證據足資證明被告
    確有公訴人所指之犯行，揆諸前揭說明，既無積極證據足以
    證明被告涉犯竊盜罪，依法自應為無罪之諭知。
五、據上論斷，應依刑事訴訟法第301 條第1項，判決如主文。
本案經檢察官辛○○到庭執行職務。
中　　華　　民　　國　　94　　年　　11　　月　　22　　日
                  刑事第八庭    審判長法　官  李政庭
                                      法　官  黃宣撫
                                      法  官  賴文姍
右正本證明與原本無異。
如不服本判決，應於判決送達後十日內，向本院提出上訴狀。
中　　華　　民　　國　　94　　年　　11　　月　　22　　日
                                      書記官   王高山
